【裁判字號】    89,訴,348
【裁判日期】    900130
【裁判案由】    偽造有價證券
【裁判全文】
臺灣嘉義地方法院刑事判決                          八十九年度訴字第三四八號
    公  訴  人  臺灣嘉義地方法院檢察署檢察官
    被      告  乙○○
    指定辯護人  本院公設辯護人  丙○○
右列被告因偽造有價證券案件，經檢察官提起公訴（八十九年度偵字第三四○五號）
，本院判決如左：
    主      文
乙○○意圖供行使之用，而偽造有價證券，處有期徒刑貳年。緩刑肆年。
如附表二所示偽造之支票貳紙，均沒收。
    事  實
一、乙○○因積欠「神腦國際通信行」負責人林世明新台幣（下同）九萬餘元之債務
    未清償，竟意圖為自己不法之所有，於民國八十九年五月三日下午三時許，在其
    所任職之嘉義市○○○街四十九號「宜翌企業有限公司」內，竊取其友甲○○所
    有置放於公司辦公桌抽屜內如附表一編號一所示之空白支票一紙，惟因填寫錯誤
    （此張支票乙○○放置其身上未行使），遂接續竊取如附表一編號二所示之支票
    一紙，得手後復意圖供行使之用，未經甲○○之同意或授權而當場盜蓋甲○○所
    有亦放置於上開抽屜內之印章，用印於其所竊取之前開支票上，並接續偽造完成
    如附表二所示之支票，隨即離去。再於同年五月十日下午四時許，在嘉義市○○
    ○路四九六號「神腦國際通信行」，將如附表二編號二所示其所偽造完成之支票
    一紙交予該通信行不知情之負責人林世明，以抵償欠款。嗣甲○○發現支票失竊
    ，遂會同警方於同年五月二十七日凌晨三時許，在嘉義市○○○街四十九號查獲
    乙○○，並自乙○○身上起出偽造完成如附表二編號一所示之支票一紙，再循線
    至林世明處起獲如附表二編號二所示之支票一紙，而查悉上情。
二、案經甲○○訴由嘉義市警察局第一分局報請臺灣嘉義地方法院檢察署檢察官偵查
    起訴。
    理  由
一、右揭事實，業據被告乙○○於偵審中供承不諱，核與被害人甲○○、證人林世明
    指訴之情節相符，並有被害報告單、如附表二編號一所示之支票影本及如附表二
    編號二所示之支票各一紙附卷可稽，足見被告之自白與事實相符，本件事證明確
    ，被告犯行洵堪認定。
二、核被告乙○○所為，係犯刑法第三百二十條第一項之竊盜罪，其竊取如附表一所
    示之支票二紙之犯行，係基於一個竊盜之犯意，接續進行竊盜，應僅成立實質上
    一罪，併此敘明。又其未經被害人甲○○之同意或授權，擅自填寫如附表二所示
    之支票二紙，復將如附表二編號二所示之支票加以行使之行為，亦係基於一個偽
    造之犯意，接續進行偽造，其被害法益仍僅一個，亦應僅成立實質上一罪，是核
    其所為係犯刑法第二百零一第一項之偽造有價證券罪。被告盜用印章係偽造有價
    證券之階段行為，另行使偽造有價證券之低度行為，為偽造之高度行為所吸收，
    均不另論罪。而被告竊取支票二紙乃為達盜用印章及偽造有價證券之目的，所犯
    竊盜、偽造有價證券罪間有方法結果之牽連關係，應從一重之偽造有價證券罪處
    斷。查被告前並無任何犯罪前科記錄，此有臺灣嘉義地方法院檢察署刑案資料查
    註紀錄表及臺灣高等法院被告全國前案紀錄表各一份在卷足憑，其因一時失慮致
    罹刑章，事後表示懺悔之意，本件情輕法重，被告犯罪之情狀，衡情尚非全然不
    可憫恕，縱量處最低刑猶嫌過重，爰依刑法第五十九條酌量減輕其刑。爰審酌被
    告之品行、犯罪之動機、目的、手段、與被害人平日之關係、所生危害及犯罪後
    之態度等一切情狀，量處如主文第一項所示之刑。末查被告未曾受有期徒刑以上
    刑之宣告，有臺灣嘉義地方法院檢察署刑案資料查註紀錄表及臺灣高等法院被告
    全國前案紀錄表各一份附卷可稽，其因一時失慮致蹈法網，經此科刑之教訓，已
    足資警惕，信無再犯之虞，本院因認其所受宣告之刑，以暫不執行為適當，併予
    宣告緩刑四年，以啟自新。如附表二編號一所示之支票一紙，未能證明業已滅失
    ，及如附表二編號二所示之支票一紙，均係偽造之有價證券，應依刑法第二百零
    五條宣告沒收。
據上論斷，應依刑事訴訟法第二百九十九條第一項前段，刑法第三百二十條第一項、
第二百零一條第一項、第五十五條、第五十九條、第七十四條第一款、第二百零五條
，罰金罰鍰提高標準條例第一條前段，判決如主文。
本案經檢察官張長樹到庭執行職務。
中      華      民      國    九十      年      一      月     三十     日
                                臺灣嘉義地方法院刑事第一庭
                                        法  官  黃  仁  勇
右正本證明與原本無異。
如不服本判決，應於判決送達後十日內向本院提出上訴狀( 應附繕本 )。
中      華      民      國    九十      年      二      月       一     日
                                        書記官  呂  權  芳
附錄本判決論罪科刑法條全文：
刑法第三百二十條：
意圖為自己或第三人不法之所有，而竊取他人之動產者，為竊盜罪，處五年以下有期
徒刑、拘役或五百元以下罰金。
意圖為自己或第三人不法之利益，而竊佔他人之不動產者，依前項之規定處斷。
前二項之未遂犯罰之。
刑法第二百零一條：
意圖供行使之用，而偽造、變造公債票，公司股票或其他有價證券者，處三年以上十
年以下有期徒刑，得併三千元以下罰金。
行使偽造、變造之公債票、公司股票或其他有價證券或意圖供行使之用收集或交付於
人者，處一年以上七年以下有期徒刑，得併科三千元以下罰金。
附表一：
┌──┬──────┬──────┬─────┬────────┬───┐
│編號│  票據號碼  │  付款銀行  │  金  額  │    發票日期    │發票人│
│    │            │            │          ││      │
├──┼──────┼──────┼─────┼────────┼───┤
│一  │ＰＧ五四九九│彰化商業銀行│空白      │空白            │空白  │
│    │○○○      │嘉義分行    │          │                │      │
├──┼──────┼──────┼─────┼────────┼───┤
│二  │ＰＧ五四九八│彰化商業銀行│空白      │空白            │空白  │
│    │九八九      │嘉義分行    │          │                │      │
└──┴──────┴──────┴─────┴────────┴───┘
附表二：
┌──┬──────┬──────┬─────┬────────┬───┐
│編號│  票據號碼  │  付款銀行  │  金  額  │    發票日期    │發票人│
│    │            │            │          │                │      │
├──┼──────┼──────┼─────┼────────┼───┤
│一  │ＰＧ五四九九│彰化商業銀行│十萬四千五│八十九年七月三十│甲○○│
│    │○○○      │嘉義分行    │百元      │一日            │      │
├──┼──────┼──────┼─────┼────────┼───┤
│二  │ＰＧ五四九八│彰化商業銀行│十萬四千五│八十九年七月三十│甲○○│
│    │九八九      │嘉義分行    │百元      │一日            │      │
└──┴──────┴──────┴─────┴────────┴───┘


司法院資訊處製作；財團法人民間司法改革基金會備份。
